【裁判字號】    90,易,104
【裁判日期】    900411
【裁判案由】    毒品危害防制條例
【裁判全文】
臺灣宜蘭地方法院刑事判決                            九十年度易字第一四號
    公  訴  人  臺灣宜蘭地方法院檢察署檢察官
    被      告  甲○○
右列被告因毒品危害防制條例案件，經檢察官提起公訴（八十九年度毒偵字第一四二
四號），本院判決如左：
    主  文
甲○○施用第二級毒品，累犯，處有期徒刑捌月。
    事  實
一、甲○○前於民國八十四年間因違反麻醉藥品管理條例案件，經法院判處有期徒刑
    六月；後又於八十七年間因違反毒品危害防制條例之轉讓毒品罪，經法院判處有
    期徒刑十月，業於八十九年六月十八日縮刑期滿執行完畢。又因施用毒品案件，
    經法院二次分別裁定執行觀察勒戒後，均認無繼續施用毒品傾向，分經台灣宜蘭
    地方法院檢察署檢察官於八十八年三月二十五日以八七偵字第三七一一號、四二
    五四號、八八偵字第九二０號、九九八號；八十八年八月二十七日以八八偵緝字
    第三二四號、偵字第三二六七號不起訴處分確定，竟不知悔改，復於八十九年七
    月三日上午十一時十五分警方採尿回溯九十六小時內之某時，在不詳地點施用第
    二級毒品甲基安非他命，為基隆市警察局於八十九年七月三日在台北縣八里鄉大
    崁腳三十六巷十一號十一樓查獲。
二、案經基隆市警察局移送台灣士林地方法院檢察署呈請台灣高等法院檢察署檢察長
    令轉台灣宜蘭地方法院檢察署檢察官偵查起訴。
    理  由
一、訊據被告矢口否認有前述犯行，辯稱可能因為當時有他人在同一車上施用毒品所
    以造成驗尿時也呈陽性反應云云。然查被告於上揭時地，經採尿送驗，係呈甲基
    安分他命陽性反應，此有基隆市衛生局出具之檢驗成績書可稽，後被告尿液樣本
    經送法務部調查局以氣相層析質譜儀檢驗結果，亦為相同結果，亦有法務部調查
    局000000000000號之檢驗通知書足證。而被告因施用毒品案件，經
    法院二次分別裁定執行觀察勒戒後，均認無繼續施用毒品傾向，分經台灣宜蘭地
    方法院檢察署檢察官於八十八年三月二十五日以八七偵字第三七一一號、四二五
    四號、八八偵字第九二０號、九九八號；八十八年八月二十七日以八八偵緝字第
    三二四號、偵字第三二六七號不起訴處分確定等情，亦有台灣高等法院被告全國
    前案紀錄表、前述刑事裁定書及刑事判決書可參。雖被告以前詞為辯，然查；按
    甲基安非他命經注射入人體。後，約有百分之七十於二十四小時內會自尿液中排
    出，約百分之九十於九十六小時內自尿中排出，若依目前資料推斷，最長可能不
    會超過四日，有行政院衛生署藥物食品檢驗局八十一年藥檢一字第一一五六函附
    卷可憑，查被告為警查獲當日所採尿液，經送檢驗結果，確呈甲基安非他命反應
    ，有上開檢驗報告可按，而被告係於八十九年七月三日經採尿送驗，依上開說明
    ，被告於該採尿時往前回溯九十六小時內某一時日，曾施用甲基安非他命，洵無
    疑義。至被告所辯因吸入二手煙致尿液呈甲基安非他命反應一節，按吸入含有煙
    毒品之二手煙，在文獻上雖尚無能否由尿液中檢驗出含有煙毒反應之研究報告，
    然臺北榮民總醫院毒品藥物諮詢中心認若依目前針對被動吸入大麻之研究報告所
    示，該項結果認為一般吸食方式之二手煙，並不會使免疫抗體方法之檢驗呈陽性
    反應，另法務部調查局依檢驗煙毒案件之經驗研判，亦認若非長時間與吸食者直
    接相向，且存心大量吸入吸毒者所呼出之煙氣，以二手煙中可能存在之低劑量煙
    毒，應不致在尿液中檢驗出煙毒反應，分別有臺北榮民總醫院毒品藥物諮詢中心
    所出具之諮詢答覆函及法務部調查局八十三年發技一字第一九六０號函各一紙附
    卷可按，是被告縱如其所辯，於查獲前曾與吸用安非他命之友人同處一車，惟苟
    非直接相向，存心大量吸入吸毒者所呼出之煙氣，應不致使其尿液因而呈甲基安
    非他命反應，又苟被告明知該友人吸用甲基安非他命，卻仍與其直接相向並大量
    故意吸入該友人呼出之煙氣，其有施用甲基安非他命之故意甚明，是上開所辯，
    純係事後圖卸之詞，委無足取。是被告犯行明確，應依法論科。
二、核被告所為，係犯毒品危害防制條例第十條第二項之施用第二級毒品罪。被告施
    用第二級毒品前持有毒品之低度行為，為施用之高度行為所吸收，不另論罪。又
    被告有如事實欄所示之前科及執行情形，此有台灣高等法院檢察署刑案紀錄檢覆
    表，被告於有期徒刑執行完畢五年內再犯有期徒刑以上之本罪，為累犯，應依法
    加重其刑。爰審酌被告犯罪之動機、目的、手段、所犯對國家社會造成之影響、
    曾給予多次戒除毒品之機會竟不知悔改，及犯罪後態度良好等一切情狀，量處如
    主文所示之刑。
據上論斷，應依刑事訴訟法第二百九十九條第一項前段、毒品危害防制條例第十條第
第二項、刑法第十一條前段、第四十七條，判決如主文。
本案經檢察官林慧到庭執行職務。
中    華    民    國      九十        年    四        月   十一      日
                                  臺灣宜蘭地方法院刑事第二庭
                                      法  官
右正本證明與原本無異。
如不服本判決，應於判決送達後十日內，向本院提出上訴狀。
所犯法條：
毒品危害防制條例第十條
施用第一級毒品者，處六月以上五年以下有期徒刑。
施用第二級毒品者，處三年以下有期徒刑。


司法院資訊處製作；財團法人民間司法改革基金會備份。
